【裁判字號】    90,保險,73
【裁判日期】    900629
【裁判案由】    給付醫療費用
【裁判全文】
臺灣臺北地方法院民事裁定  九十年度保險字第七三號
    原      告  宜蘭縣壯圍鄉衛生所
    法定代理人  楊  崑
    訴訟代理人  許淵秋律師
    被      告  勞工保險局          設台北市○○○路○段四號
    法定代理人  郭芳煜        .
右當事人間請求給付醫療費用事件本院裁定如左：
    主      文
原告之訴及假執行之聲請均駁回。
訴訟費用由原告負擔。
    理      由
一、按訴訟事件不屬普通法院之權限者，法院應以裁定駁回之，民事訴訟法第二百四
    十九條第一項第一款定有明文。
二、本件原告起訴略以兩造間訂有勞工保險特約醫療院所合約，原告有因承辦勞工保
    險醫療業務而得向被告申報請領新台幣（以下同）七百四十七萬一千六百二十四
    元，詎被告以原告違反上開合約書第二十八條第三款、第七款、第三十條第四款
    等情事，依合約書第三十三條及第三十六條規定，主張原告應按申報之醫療費用
    賠償二倍之罰鍰或違約金，而拒不給付，乃聲明求為判決被告應給付原告七百四
    十七萬一千六百二十四元及自民國八十九年一月一日起至清償日止，按年息百分
    之五計算之利息，並願供擔保請准宣告假執行。
三、查勞工保險，係國家為保障勞工生活，促進社會安全，以立法之方式所設之制度
    ，性質上屬社會保險。依勞工保險條例第五十條第一項「在本條例施行區域內之
    各級公立醫療院、所符合規定者，均應為勞工保險之特約醫療院、所。各投保單
    位附設之醫療院、所及私立醫療院、所符合符合規定者，均得申請為勞工保險之
    特約醫療院、所。」之規定以觀，勞工保險之特約醫療院、所其資格之取得或依
    法取得或依申請，均非因「與勞工保險局意思表示合致」而取得，而各醫療院、
    所成為勞工保險之特約醫療院、所後，其診療業務之管理及費用之支付悉依勞工
    保險條例、中央主管機關所定之行政命令及中央主管機關會同中央衛生機關所定
    之行政命令之規定為之，性質上屬公權力行政，而非私法契約，此觀諸原告提出
    之「勞工保險之特約醫療院所合約書」第三十二條，被告對於原告尚有得依勞工
    保險條例第七十條規定處以罰鍰之權限益明。
四、再查，修正行政訴訟法已於八十九年七月一日施行，其訴訟類型非僅侷限於撤銷
    訴訟一種，原告尚得依行政機關所採之行政行為之方式及權利保護之必要，而提
    起給付訴訟或確認訴訟，普通法院無庸再以保障人民訴訟權為由，將以往凡是無
    法以撤銷訴訟解決之爭端，均認定為私法上之爭訟，而受理本非屬於普通法院審
    判權限之事件。本件訴訟事件其性質上既屬公法上之爭議，已如前述，原告向本
    院起訴，自屬不合法。
五、依民事訴訟法第二百四十九條第一項第一款，第九十五條，第七十八條裁定如主
    文。
中      華      民      國    九十      年      六      月    二十九    日
                                 民事第五庭法      官  王碧芳
右為正本係照原本作成
如對本裁定抗告須於裁定送達後十日內向本院提出抗告狀
中      華      民      國    九十      年      六      月    二十九    日
~B書記官  莊滿美


司法院資訊處製作；財團法人民間司法改革基金會備份。
